【裁判字號】    97,易,3738
【裁判日期】    980227
【裁判案由】    竊盜
【裁判全文】
臺灣臺北地方法院刑事判決              97年度易字第3738號
公  訴  人  臺灣臺北地方法院檢察署檢察官
被      告  乙○○
                    （現另案在臺灣臺北監獄執行中）
上列被告因竊盜案件，經檢察官提起公訴（97年度偵字第24616
號），被告於本院審理中，就被訴事實為有罪之陳述，經本院告
知簡式審判程序意旨，並聽取公訴人及被告之意見後，本院裁定
依簡式審判程序審理，判決如下：
    主    文
乙○○於夜間侵入住宅竊盜，累犯，處有期徒刑壹年。
    犯罪事實
一、乙○○前因施用毒品案件，經本院以94年度訴字第1736號判
    決判處有期徒刑1 年2 月確定，又因施用毒品案件，經本院
    以95年度訴字第411 號判決判處有期徒刑1 年1 月，後經臺
    灣高等法院以95年上訴字第3088號判決駁回上訴而告確定，
    該2 罪後經依法減刑並定應執行有期徒刑1 年，甫於民國96
    年7 月8 日縮刑期滿，而於減刑條例生效施行之同年月16日
    執行完畢出監。
二、乙○○於97年8 月7 日晚上11時許，徒步行經位於臺北市○
    ○區○○路2 段377 號之「曼都髮廊」店前，見該店所屬之
    該棟公寓樓下紅色鐵製大門未鎖，有機可乘，竟意圖為自己
    不法之所有，基於竊盜之犯意，於夜間開門侵入該公寓樓下
    之樓梯間住宅，再利用該髮廊櫃臺旁通往地下室之側邊白色
    鐵門之門鎖拉桿先遭不詳人士以透明膠帶黏貼固定而未能卡
    住鎖上之機（無證據證明係乙○○所為），開門進入該髮廊
    內，徒手竊取該髮廊所有而係代理店長甲○○所管領放置在
    鏡台間之17吋液晶電視螢幕5 台（價值約新臺幣25,000元）
    ，得手後，隨即循侵入之路徑將該等電視螢幕搬至店外，並
    藏放在某巷內，但於離去後騎乘機車返回現場欲搬運時，卻
    未能尋獲之；嗣因甲○○於翌日（8 日）上午發現店內物品
    遭竊報警處理，經警到場勘查並採集指紋，比對後方知係乙
    ○○所為，始查獲上情。
三、案經甲○○訴由臺北市政府警察局中正第二分局報請臺灣臺
    北地方法院檢察署檢察官偵查起訴。
    理    由
一、程序部分：本件被告乙○○所犯係死刑、無期徒刑或最輕本
    刑為3 年以上有期徒刑以外之罪，其於審理中就被訴事實為
    有罪之陳述，經本院告知簡式審判程序之旨，並聽取當事人
    意見後，本院遂依刑事訴訟法第284 條之1 、第273 條之1
    第1 項規定裁定進行簡式審判程序，合先敘明。
二、上開事實，業據被告於本院97年12月24日、98年2 月16日之
    審理程序中坦承不諱，核與證人即被害人甲○○於警詢中證
    述之發現店內物品失竊並報警處理之情節相符，甲○○及到
    場勘查之員警丙○○亦於審理中到庭證稱：當天係在白色鐵
    門上發現被告指紋2 枚，髮廊所屬之公寓係5 層樓之建築，
    案發當時及事後因本院函詢而返回現場查訪之97年11月28日
    均有若干住戶居住，僅非每戶均有住人，但亦非空屋，從該
    公寓之紅色鐵門進入後即為公寓樓梯間，打開髮廊櫃臺旁之
    白色鐵門可通往樓梯間及地下室，但無法證實自店內以透明
    膠帶黏住白色鐵門門鎖拉桿使之卡住無法鎖上之舉為被告所
    為，後來髮廊在97年9 月15日結束營業，現該址已重新裝潢
    過等節均甚為明確（見本院98年2 月16日審理筆錄），並有
    臺北市政府警察局中正第二分局97年12月29日北市警中正二
    分刑字第09731601300 號函及所附現場照片、丙○○當庭補
    呈之案發當日現場勘察拍攝而得之照片影本、警製刑案現場
    勘察報告、內政部警政署刑事警察局指紋鑑驗書等件在卷可
    稽，是被告上開任意性之自白核與事實相符而可採信，本案
    事證明確，被告之犯行堪以認定，自應依法論科。
三、按刑法第321 條第1 項第1 款之夜間侵入住宅竊盜罪，其所
    謂「住宅」，乃指人類日常居住之場所而言，公寓亦屬之。
    至公寓樓下之「樓梯間」，雖僅供各住戶出入通行，然就公
    寓之整體而言，該樓梯間為該公寓之一部分，而與該公寓有
    密切不可分之關係，故於夜間侵入公寓樓下之樓梯間竊盜，
    難謂無同時妨害居住安全之情形，自應成立刑法第321 條第
    1 項第1 款於夜間侵入住宅竊盜罪，最高法院76年台上字第
    2972號判例意旨參照。又按刑法第321 條第1 項第2 款所謂
    毀越門扇，其「越」係指踰越而言，如係從門走入或開鎖啟
    門入室，均不得謂為踰越門扇（最高法院77年度台上字第11
    30號等判決意旨參照）。查本件被告於夜間見曼都髮廊店址
    所屬現有人居住之公寓樓下紅色鐵門未鎖，因而未經同意進
    入其內，已係侵入該等住戶（包含髮廊在內）出入通行之家
    宅空間，但尚非踰越該紅色鐵門入內，又被告因適有不詳人
    士先從髮廊內部用膠帶固定門鎖拉桿，致其可由該樓梯間開
    啟白色鐵門進入髮廊內行竊得手，在無證據證明另有共犯參
    與、現場亦無客觀跡證足以證明被告如何進入店內黏住門鎖
    拉桿以利其進出之情況下，被告所為當僅係利用該白色鐵門
    亦未鎖上之際啟門進入髮廊內行竊，是參照上開說明，核被
    告所為，僅係犯刑法第321 條第1 項第1 款之於夜間侵入住
    宅竊盜罪；檢察官於起訴書謂被告係犯同條項第2 款之踰越
    門扇竊盜罪，容有誤會，自應由本院調查後逕予更正如上。
四、查被告前因施用毒品案件，經本院以94年度訴字第1736號判
    決判處有期徒刑1 年2 月確定，又因施用毒品案件，經本院
    以95年度訴字第411 號判決判處有期徒刑1 年1 月，後經臺
    灣高等法院以95年上訴字第3088號判決駁回上訴而告確定，
    該2 罪後經依法減刑並定應執行有期徒刑1 年，於96年7 月
    8 日縮刑期滿，而於減刑條例生效施行之同年月16日執行完
    畢，此有臺灣高等法院被告前案紀錄表1 件附卷可參，其於
    5 年內故意再犯本件最重為有期徒刑以上之罪，為累犯，應
    依刑法第47條第1 項之規定加重其刑。
五、爰審酌被告正值壯年，竟不思進取、貪圖不勞而獲，恣意竊
    取他人之物欲將之變賣，蔑視他人之財產權，且屢有竊盜之
    前案紀錄，仍不思悔改，本案又造成被害人之財物損失，惟
    犯後坦承犯行，態度尚可，暨被告之其餘素行、生活狀況、
    犯罪之動機、目的、手段等一切情狀，參酌公訴檢察官及被
    告關於刑度之意見，量處如主文所示之刑。
六、末公訴人請求宣告強制工作，固非無據，然查，被告前此雖
    有數筆竊盜之前案紀錄，然與本案之關連性如何？尚乏足夠
    之積極證據，此次被告所為亦僅係單獨行竊乙次，再參酌被
    告所述此次乃因迫於債務壓力而為，與之前之竊盜犯行均無
    關連，此次犯案當時尚有水電工之正當工作，僅工作不穩定
    而已等詞，暨檢察官未就聲請強制工作之理由提出前案紀錄
    以外之其他舉證，實難遽認被告有犯罪習慣或係因遊蕩、懶
    惰成習而犯罪，或有其他強制工作之法定事由存在，自難認
    有令入勞動場所強制工作之必要，故未如所請，併予說明。
據上論斷，應依刑事訴訟法第284 條之1 、第273 條之1 第1 項
、第299 條第1 項前段，刑法第321 條第1 項第1 款、第47條第
1 項，判決如主文。
本案經檢察官林冠佑到庭執行職務。
中    華    民    國    98    年    2     月    27    日
                  刑事第五庭  法  官  吳勇毅
上正本證明與原本無異。
如不服本判決應於收受送達後10日內向本院提出上訴書狀，並應
敘述具體理由；其未敘述上訴理由者，應於上訴期間屆滿後20日
內向本院補提理由書（均須按他造當事人之人數附繕本）「切勿
逕送上級法院」。告訴人或被害人如對於本判決不服者，應具備
理由請求檢察官上訴，其上訴期間之計算係以檢察官收受判決正
本之日期為準。
                              書記官  游秀珠
中    華    民    國    98    年    2     月    27    日
附錄本案論罪科刑法條全文：
中華民國刑法第321條
（加重竊盜罪）
犯竊盜罪而有左列情形之一者，處6 月以上、5 年以下有期徒刑
：
一  於夜間侵入住宅或有人居住之建築物、船艦或隱匿其內而犯
    之者。
二  毀越門扇、牆垣或其他安全設備而犯之者。
三  攜帶兇器而犯之者。
四  結夥三人以上而犯之者。
五  乘火災、水災或其他災害之際而犯之者。
六  在車站或埠頭而犯之者。
前項之未遂犯罰之。


司法院資訊處製作；財團法人民間司法改革基金會備份。
